# IFRS16 合同出现空档期的会计处理

提问人：Atheneaum 时间：2019-12-03 06:30:24
求助：签订的商铺租赁合同 2018 年 11 月到期，直到 2019 年 8 月与商场续签合同，在此期间仍租用该场地，请问在合同未覆盖的空档期是否需要按照 IFRS16 的要求进行处理？感谢！

回答人：chenyiwei
此期间仍存在实际占用该商铺的情况的，仍属于 IFRS 16 的范围。但因为此时无相关协议，故应结合案例的具体情况和相关交易惯例合理估计租赁期，据此计量使用权资产和租赁负债。如果无法合理估计的，方可按一月一签的短期租赁处理。

提问人：Atheneaum 时间：2019-12-04 06:30:24
请问陈老师，是否可以作为原合同的租赁期限的变更而不是作为一个单独的合同？感谢！

回答人：chenyiwei
没有明确证据表明是合同变更。只能按照一项新的无租约的事实租赁关系处理。